臺灣臺南地方法院民事裁定　　　　　　　99年度重訴字第75號
原　　　告　王為
原　　　告　杜翁瓊燕
前列二人共同
訴訟代理人　施承典律師
前列二人共同
複代理人　　施煜培律師
原告王為等與被告王明謙等間拆屋還地等事件，本院裁定如下：
    主  文
原告應於本裁定送達後二十五日內，提出如理由欄記載完全之準
備書狀於本院，並以繕本或影本直接通知他造，逾期即予駁回訴
訟。
    理  由
一、審判長如認言詞辯論之準備尚未充足，得定期間命當事人依
    第265條至第267條之規定，提出記載完全之準備書狀或答辯
    狀，並得命其就特定事項詳為表明或聲明所用之證據，此觀
    之民事訴訟法第268條規定即明。又按民事訴訟法第116條第
    1 項規定；當事人書狀，除別有規定外，應記載下列各款事
    項：1、當事人姓名及住所或居所；當事人為法人、其他團
    體或機關者，其名稱及公務所、事務所或營業所。2、有法
    定代理人、訴訟代理人者，其姓名、住所或居所，及法定代
    理人與當事人之關係。3、訴訟事件。4、應為之聲明或陳述
    。5、供證明或釋明用之證據。6、附屬文件及其件數。7、
    法院。8、年、月、日。同法第121條第1項規定；書狀不合
    程式或有其他欠缺者，審判長應定期間命其補正。同法第
    244 條第1項規定；起訴，應以訴狀表明下列各款事項，提
    出於法院為之：1、當事人及法定代理人。2、訴訟標的及其
    原因事實。3、應受判決事項之聲明。
二、本件拆屋還地事件，依原告起訴狀所載及履墈現場資料，系
    爭標的內原告主張欲拆除之房屋均已年代久遠，現居住人或
    佔住人顯均非起造人，土地現占有人亦應非原始占有人，則
    原告主張對非所有權人或得受執行之人訴請拆屋還地即非法
    之所許。原告應於主文所定期限內，查明每一筆土地及房屋
    原始所有人，如該所有人已去世，其合法繼承人並提出記載
    完全之書狀，將繕本逕行送達被告，逾期即予駁回訴訟。
三、依民事訴訟法第268條，裁定如主文。
中    華    民    國   100    年    7     月    20    日
                  民事第三庭    法  官  何清池
正本係照原本作成。
本件不得抗告。
中    華    民    國   100    年    7     月    21    日
                                書記官  謝明達
民事訴訟法第249條；
原告之訴，有下列各款情形之一，法院應以裁定駁回之。但其情
形可以補正者，審判長應定期間先命補正：
一、訴訟事件不屬普通法院之權限，不能依第三十一條之二第二
    項規定移送者。
二、訴訟事件不屬受訴法院管轄而不能為第二十八條之裁定者。
三、原告或被告無當事人能力者。
四、原告或被告無訴訟能力，未由法定代理人合法代理者。
五、由訴訟代理人起訴，而其代理權有欠缺者。
六、起訴不合程式或不備其他要件者。
七、起訴違背第三十一條之一第二項、第二百五十三條、第二百
    六十三條第二項之規定，或其訴訟標的為確定判決之效力所
    及者。
原告之訴，依其所訴之事實，在法律上顯無理由者，法院得不經
言詞辯論，逕以判決駁回之。
前項情形，法院得處原告新臺幣六萬元以下之罰鍰。
前項裁定得為抗告，抗告中應停止執行。